---
title: "326.212 Final Project: Part 2"
output: html_document
---

```{r setup, include = FALSE}
knitr::opts_chunk$set(echo = TRUE, error = TRUE, 
                      message = FALSE, warning = FALSE)
```

```{r packages, include = FALSE}
# 추가로 필요한 패키지가 있다면 이곳에 작성하시오.
library('tidyverse')
library('forcats')
library('lubridate')
library(corrplot)

```

## 2019 - 15993 Lee seung heon


```{r, include = FALSE}
Measurement_info <-read.csv("data/Measurement_info.csv")
Measurement_item_info <-read.csv("data/Measurement_item_info.csv")
Measurement_station_info <-read.csv("data/Measurement_station_info.csv")
```


```{r, include = FALSE}

Measurement_relational_info <- Measurement_info %>% 
  inner_join(Measurement_item_info, by = "Item.code") %>% inner_join(Measurement_station_info, by = "Station.code")

```


```{r, include = FALSE}
level <- c("Good(Blue)", "Normal(Green)", "Bad(Yellow)", "Very bad(Red)")
Pollution_level <- vector("character", nrow(Measurement_relational_info))
value<-unlist(Measurement_relational_info[,4])
t1 <- unlist(Measurement_relational_info[,8])
t2 <- unlist(Measurement_relational_info[,9])
t3 <- unlist(Measurement_relational_info[,10])
t4 <- unlist(Measurement_relational_info[,11])
  
for ( i in seq_len(nrow(Measurement_relational_info))) {
  
   if (value[[i]]<0) {Pollution_level[i] <- NA}
  
   else if (value[[i]]<=t1[[i]]) {Pollution_level[i] <- level[1]}
     
   else if (value[[i]]<=t2[[i]]) {Pollution_level[i] <- level[2]}
  
   else if (value[[i]]<=t3[[i]]) {Pollution_level[i] <- level[3]}
  
   else if (value[[i]]<=t4[[i]]) {Pollution_level[i] <- level[4]}
   
   else if (value[[i]]>t4[[i]]) {Pollution_level[i] <- NA}
  
}
pollution_level <- tibble(Pollution_level)


Measurement_relational_info <- Measurement_relational_info %>% cbind(pollution_level)

```

## Part 2

### Q1

```{r}
Measurement_relational_info <- Measurement_relational_info %>% select(
-Station.code , -Address, -Latitude, -Longitude, -Item.code, -Unit.of.measurement, -Good.Blue., -Normal.Green., -Bad.Yellow., -Very.bad.Red.)

```

### Q2

```{r}
Measurement_relational_info$Measurement.date <- as.factor(Measurement_relational_info$Measurement.date)
Measurement_relational_info$Item.name <- as.factor(Measurement_relational_info$Item.name)
Measurement_relational_info$Station.name.district. <- as.factor(Measurement_relational_info$Station.name.district.)
Measurement_relational_info$Pollution_level <- as.factor(Measurement_relational_info$Pollution_level)
```

### Q3

#### 1.

```{r}

colSums(is.na(Measurement_relational_info))

```
각 변수별 NA의 개수는 위 결과와 같다. 

#### 2.

Pollution_level 변수에서 나온 결측치들은 Average.value가 음수이거나 임계치를 초과한 경우이다. 

#### 3.

측정되어서는 안되는 값이 측정된 경우이므로 해당 데이터를 그냥 삭제하는 방식으로 처리하면 된다.

```{r}
Measurement_relational_info <- Measurement_relational_info %>% filter(!is.na(Pollution_level))
```

### Q4

#### 1.

```{r}
Instrument_ratio <- Measurement_relational_info %>% group_by(Instrument.status) %>% count() 

Instrument_ratio %>% mutate(total = sum(Instrument_ratio$n), ratio = n/total)
```

#### 2.

Instrument status는 0: Normal, 1: Need for calibration, 2: Abnormal, 4: Power cut off, 8: Under repair, 9: abnormal data 이고 대략 98퍼센트의 측정치가 0에 속한다. 따라서 측정장치의 상태가 불량하여 신뢰할만한 측정치를 얻지 못한 것들을 고려하지 않고, Instrument status가 0인 행들만 다루는 것이 데이터를 분석하는 데에 더 좋다.

```{r}

Measurement_relational_info <- Measurement_relational_info %>% filter(Instrument.status == 0)
```

### Q5

```{r}
arranged_info <- Measurement_relational_info %>% arrange(Item.name, desc(Average.value))

rbind(arranged_info %>% filter(Item.name == 'PM10') %>% head(1),
      arranged_info %>% filter(Item.name == 'PM2.5') %>% head(1),
      arranged_info %>% filter(Item.name == 'SO2') %>% head(1),
      arranged_info %>% filter(Item.name == 'NO2') %>% head(1),
      arranged_info %>% filter(Item.name == 'CO') %>% head(1), 
      arranged_info %>% filter(Item.name == 'O3') %>% head(1))
```

### Q6

```{r}
ggplot(data = Measurement_relational_info ) + 
   geom_bar(mapping = aes(x = Item.name, fill = Pollution_level), position = "fill", width = 0.7) +
   labs(title = "Levels of pollution in Seoul 2017 to 2019", x = "Item name", y = "proportion") 
   
```

### Q7

```{r}
head(Measurement_relational_info)
```

### Q8

```{r}
Measurement_relational_info %>% filter(Item.name == "PM2.5") %>% group_by(Station.name.district.) %>% summarise(mean(Average.value)) %>% arrange(`mean(Average.value)`)
```

위 결과를 보면 3 년간 초미세먼지(PM2.5) 평균 배출량이 가장 낮은 구는 강북구이고, 가장 높은 구는 관악구이다.

### Q9

```{r}
x<-Measurement_relational_info %>% filter(Item.name == "PM2.5") %>% filter(Station.name.district.=="Gwanak-gu")  
y<-Measurement_relational_info %>% filter(Item.name == "PM2.5") %>% filter(Station.name.district.=="Gangbuk-gu")
t.test(x$Average.value, y$Average.value)
```

p-vlaue가 2.2e-16보다 작으므로 유의수준 0.05에서 두 개의 구의 초미세먼지 평균 배출량의 차이는 유의하다.

### Q10

```{r}
Year <- Measurement_relational_info$Measurement.date %>% year()
Month <-Measurement_relational_info$Measurement.date %>% month()
Day <- Measurement_relational_info$Measurement.date %>% day()
Hour <- Measurement_relational_info$Measurement.date %>% hour()
```
```{r}
Year <- tibble(Year)
Month <- tibble(Month)
Day <- tibble(Day)
Hour <- tibble(Hour)
Measurement_relational_info <- cbind(Year, Month, Day, Hour, Measurement_relational_info)

```

### Q11

```{r}
monthly_PM <- Measurement_relational_info %>% filter(Item.name == "PM10" | Item.name == "PM2.5") %>% group_by(Month, Item.name) %>% summarise(mean(Average.value))
ggplot(data = monthly_PM) + geom_line(aes(Month,`mean(Average.value)`, color = Item.name), show.legend = T)
```

두 그래프를 봤을 때 PM10과 PM2.5는 비슷한 양상을 보임을 알 수 있다. 둘 다 3월에 가장 많다가 5월에 증가하는 것 말고는 8월경까지 감소하고, 다시 1월까지 증가하다가 2월에 살짝 감소 후 3월에 다시 피크를 찍는 경향을 확인할 수 있다. 1, 3, 5월이 다른 달 들에 비해서 수치가 높은 것을 공통적으로 확인 할 수 있다.  


### Q12

#### 1.

```{r}
spread_item <- Measurement_relational_info %>% select(Measurement.date, Station.name.district., Item.name, Average.value) %>% spread(key = Item.name, value = Average.value) %>% select(-Measurement.date, -Station.name.district.)
head(spread_item)
```

#### 1.

```{r}
spread_item<-spread_item %>% na.omit()
colSums(is.na(spread_item))
```

#### 2. 

```{r}
cor(spread_item)
```

#### 3. 

```{r}
corrplot(cor(spread_item))
```


양의 상관관계 : (CO, PM10), (CO, PM2.5), (CO, NO2), (NO2, PM10), (NO2,PM2.5), (PM10, PM2.5)

약한 양의 상관관계 : (CO, SO2), (NO2, SO2), (PM10, SO2), (PM2.5, SO2)

음의 상관관계: (NO2, O3)

약한 음의 상관관계: (O3, CO)
#### 4.

```{r}
monthly <- Measurement_relational_info %>% filter(Item.name == "NO2" | Item.name == "O3") %>% group_by(Month, Item.name) %>% summarise(mean(Average.value)) 

ggplot(data = monthly) + geom_line(aes(Month, `mean(Average.value)`, color=Item.name),show.legend = T)
                                   
```

```{r}
hourly <- Measurement_relational_info %>% filter(Item.name == "NO2" | Item.name == "O3") %>% group_by(Hour, Item.name) %>% summarise(mean(Average.value)) 

ggplot(data = hourly) + geom_line(aes(Hour, `mean(Average.value)`, color=Item.name),show.legend = T)
```

